臺灣高等法院刑事判決
110年度交上易字第120號
上  訴  人  臺灣新北地方檢察署檢察官
被      告  曾建銘


上列上訴人因公共危險案件，不服臺灣新北地方法院109年度審
交易字第1516號，中華民國110年2月24日第一審判決（起訴案號
：臺灣新北地方檢察署109年度偵字第43905號），提起上訴，本
院判決如下：
    主  文
原判決撤銷。
曾建銘吐氣所含酒精濃度達每公升零點二五毫克以上而駕駛動力
交通工具，累犯，處有期徒刑柒月。
    犯罪事實
一、曾建銘於民國109 年11月11日下午2時許至同日下午4時許，
    在新北市○○區○○路000 號公司內飲用酒類後，明知飲酒後不
    得駕駛動力交通工具，竟仍基於酒後駕駛動力交通工具之犯
    意，於同日晚間6時50分許，駕駛車牌號碼0000-00 號自用
    小客車上路，欲返回新北市○○區○○街00巷0 弄0 號5 樓住處
    。嗣於同日晚間7時5分許，行經新北市泰山區明志路1 段與
    楓江路口前時，因沿途不斷按鳴喇叭而為警攔查，經警發現
    其臉部通紅而對其實施酒精濃度測試，於同日晚間7時10分
    許測得其吐氣所含酒精濃度達每公升0.51毫克，而查悉上情
    。
二、案經新北市政府警察局林口分局報告臺灣新北地方檢察署檢
    察官偵查起訴。
    理  由
壹、證據能力部分： 
　　本判決下列認定犯罪事實所憑被告以外之人於審判外所為之
    陳述（含書面供述），檢察官及被告於本院言詞辯論終結前
    均未聲明異議。本院審酌本案證據資料作成時之情況，核無
    違法取證或其他瑕疵，證據力亦無明顯過低之情形，且與待
    證事實具有關連性，認為以之作為證據為適當，依刑事訴訟
    法規定，自均得作為證據。
貳、實體部分：
一、認定犯罪事實所憑之證據及理由：
　㈠上揭犯罪事實，業據被告曾建銘於警詢時、偵查中、本院準
    備程序及審理時均坦承不諱，並有職務報告、新北市政府警
    察局吐氣酒精濃度檢測程序暨拒測法律效果確認單、林口分
    局當事人酒精測定紀錄表、呼氣酒精測試器檢定合格證書、
    新北市政府警察局舉發違反道路交通管理事件通知單各1 份
    、現場酒測過程照片4 張、車輛詳細資料報表1 紙在卷可稽
    （偵查卷第12、15至17、19、20、22頁），足認被告前揭任
    意性自白與事實相符，應堪信為真實。
　㈡本案事證明確，被告犯行洵堪認定，應依法論科。 
二、論罪：
  ㈠核被告所為，係犯刑法第185 條之3 第1 項第1 款之駕駛動
    力交通工具而有吐氣所含酒精濃度達每公升0.25毫克以上情
    形之公共危險罪。 　
　㈡被告前因過失傷害案件，經臺灣桃園地方法院以104年度審交
    簡字第347 號判決判處有期徒刑3 月確定；又因公共危險案
    件，經臺灣桃園地方法院以104 年度桃交簡字第2506號判決
    判處有期徒刑4 月確定，上開2 罪嗣經臺灣桃園地方法院以
    105年度聲字第640 號裁定應執行有期徒刑6 月確定，於105
     年 5 月10日執行完畢。又因公共危險案件，經臺灣新北地
    方法院以105年度審交簡字第151 號判決判處有期徒刑6 月
    確定，於105 年6 月28日執行完畢。又因公共危險案件，經
    臺灣新北地方法院以105年度審交易字第903 號判決判處有
    期徒刑6 月確定，於106 年6 月28日執行完畢。又因公共危
    險案件，經臺灣新北地方法院以107年度審交易字第1040號
    判決判處有期徒刑6 月，併科罰金新臺幣4 萬元確定，於10
    8 年10月22日執行完畢等情，此有本院被告前案紀錄表1 份
    在卷可憑（本院卷第27-31頁），其於受有期徒刑執行完畢
    後，5年以內故意再犯本件有期徒刑以上之罪，為累犯。至
    司法院釋字第775 號解釋，依解釋文及理由之意旨，係指構
    成累犯者，不分情節，一律加重最低本刑，於不符合刑法第
    59條所定要件之情形下，致生行為人所受之刑罰超過其所應
    負擔罪責之個案，不符罪刑相當原則、比例原則。於此範圍
    內，在修正前，為避免發生上述罪刑不相當之情形，法院就
    該個案應裁量是否加重最低本刑；依此，該解釋係指個案應
    量處最低法定刑、又無法適用刑法第59條在內減輕規定之情
    形，法院應依此解釋意旨裁量不予加重最低本刑（最高法院
    108年度台上字第338號判決意旨參照）。本院依前揭解釋意
    旨裁量後，認為前案之公共危險罪與本案不能安全駕駛罪部
    分具同質性，前案執行尚未收矯治之效，足見其惡性非輕及
    對刑罰反應力薄弱，應依刑法第47條第1項之規定，加重
　　其刑。
三、撤銷改判及科刑之理由
  ㈠原審認被告犯罪事證明確，據以論罪科刑，固非無見。惟：
    按刑罰之量定，固屬法院自由裁量之職權行使，惟刑事審判
    之量刑，旨在實現刑罰權之分配的正義，故法院對科刑判決
    之被告量刑，應符合罪刑相當原則，使罰當其罪，以契合人
    民之法律感情。此所以刑法第57條明定科刑時應審酌一切情
    狀，尤應注意該條所列各款情形，以為科刑輕重之標準，惟
    法院行使此項職權時，仍應受比例原則與平等原則等一般法
    律原則之支配，以期達成客觀上之適當性、相當性與必要性
    之價值要求。若違反比例原則、平等原則時，自有濫用裁量
    權之違法。
　㈡查：被告前因公共危險案件，經臺灣新北地方法院以102年度
    交簡字第4579號判處有期徒刑3月，於102年12月16日易科罰
    金執行完畢；又因公共危險案件，經臺灣桃園地方法院以10
    4年度審交簡字第347 號判決判處有期徒刑3 月確定；又因
    公共危險案件，經臺灣桃園地方法院以104 年度桃交簡字第
    2506號判決判處有期徒刑4 月確定，上開2 罪嗣經臺灣桃園
    地方法院以105年度聲字第640 號裁定應執行有期徒刑6 月
    確定，於105 年 5 月10日執行完畢。又因公共危險案件，
    經臺灣新北地方法院以105年度審交簡字第151 號判決判處
    有期徒刑6 月確定，於105 年6 月28日執行完畢。又因公共
    危險案件，經臺灣新北地方法院以105年度審交易字第903 
    號判決判處有期徒刑6 月確定，於106 年6 月28日執行完畢
    。又因公共危險案件，經臺灣新北地方法院以107年度審交
    易字第1040號判決判處有期徒刑6 月，併科罰金新臺幣4 萬
    元確定，於108 年10月22日執行完畢等情，此有前揭被告前
    案紀錄表在卷可憑，是被告前已有5次酒後駕車之前案紀錄
    ，猶不知警惕，無視於刑法之尊嚴及社會大眾之安危，再犯
    本案酒後駕車不能安全駕駛之公共危險罪，顯見被告視法律
    為無物。而被告最近3次犯罪，均經法院判處有期徒刑6月，
    竟再犯本案，再審酌被告於本案係在人車往來眾多之下班時
    間即晚間6、7時許酒駕上路被警查獲，其不能安全駕駛之危
    險程度甚高，原審未慮及上情，仍判處被告有期徒刑6月，
    得易科罰金之刑，不免過輕，檢察官據此上訴指摘原審
　　量刑不當，為有理由，應由本院將原判決撤銷。
　㈢爰審酌被告前已有5次酒後駕車之公共危險犯罪紀錄，猶犯本
    罪，顯係心存僥倖，缺乏尊重其他用路人生命、財產安全之
    觀念，惡性非輕，為警攔檢查獲時，經測試其吐氣所含酒精
    濃度達每公升0.51毫克，並兼衡其自陳國中畢業智識程度
　　、從事鐵工工作、月收入新臺幣5萬元，家中尚有年邁母親
    需其扶養等家庭生活經濟狀況（原審卷第53頁），以及犯罪
    之動機、目的等，與犯後坦承犯行之態度等一切情狀，量處
    如主文第2項所示之刑。　　
據上論斷，應依刑事訴訟法第369條第1項前段、第364條、第299
條第1項前段，刑法第185條之3第1項第1款、第47條第1項，刑法
施行法第1條之1第1項，判決如主文。
本案經檢察官蔡逸品提起公訴，檢察官李芷琪提起上訴，檢察官
許鈺茹到庭執行職務。
中　　華　　民　　國　　110 　年　　7 　　月　　21　　日
　　　　　　        刑事第七庭  審判長法　官  孫惠琳
　　　　　　　　　　　　　　　　　　  法　官  張育彰　　
　　　　　　　　　　　　　　　　　　  法　官  王惟琪
以上正本證明與原本無異。
不得上訴。
                                      書記官  陳怡君
中　　華　　民　　國　　110 　年　　7 　　月　　23　　日
附錄：本案論罪科刑法條全文　　　　　　　　　　　　　　　
中華民國刑法第185條之3
駕駛動力交通工具而有下列情形之一者，處2年以下有期徒刑，
得併科 20 萬元以下罰金：
一、吐氣所含酒精濃度達每公升零點二五毫克或血液中酒精濃度
    達百分之零點零五以上。
二、有前款以外之其他情事足認服用酒類或其他相類之物，致不
    能安全駕駛。
三、服用毒品、麻醉藥品或其他相類之物，致不能安全駕駛。
因而致人於死者，處3年以上10年以下有期徒刑；致重傷者，處 
1年以上7年以下有期徒刑。
曾犯本條或陸海空軍刑法第54條之罪，經有罪判決確定或經緩起
訴處分確定，於五年內再犯第1項之罪因而致人於死者，處無期
徒刑或5年以上有期徒刑；致重傷者，處3年以上10年以下有期徒
刑。